【裁判字號】    99,建小上,1
【裁判日期】    990506
【裁判案由】    給付工程款
【裁判全文】
臺灣臺中地方法院民事裁定  99年度建小上字第1號
上  訴  人  德豪營造有限公司
法定代理人  乙○○
被 上 訴人  新益城窯業有限公司
法定代理人  甲○○
上當事人間請求給付工程款事件，上訴人對於中華民國99年1月
8日本院台中簡易庭98年度中小字第3291號第一審小額民事判決
提起上訴，本院裁定如下：
    主      文
上訴駁回。
第二審訴訟費用新台幣壹仟伍佰元由上訴人負擔。
    理      由
一、本件上訴意旨略以：被上訴人於民國95年5月間向上訴人承
    攬「皇家至尊」瓦片工程，上訴人並與被上訴人之外務員議
    價黑色文化瓦一坪為新台幣（下同）2,200元，紅色安固瓦
    一坪為2,600元，而於96年間施工。然被上訴人嗣後卻按漲
    價後之價格計算其工程款合計為410,930元，顯與事實不符
    ，被上訴人應提出雙方之合約及數量以為對照，不能僅憑被
    上訴人所開立之發票為據。又被上訴人所以未於原審到場，
    係因到金門開法會，但因回程無機位，致未能如期到場開庭
    ，爰依法提起本件上訴等情。
二、按對於小額程序之第一審裁判上訴，非以其違背法令為理由
    ，不得為之；又上訴狀內應記載上訴理由，表明(1)原判決所
    違背之法令及其具體內容。(2)依訴訟資料可認為原判決有違
    背法令之具體事實等事項，民事訴訟法第436條之24第2項及
    同條之25分別定有明文。且同法第468條、第469條第1款至
    第5款之規定，依同法第436條之32第2項之規定，於小額事
    件之上訴程序亦有準用。是當事人提起上訴，如依民事訴訟
    法第468條規定，以第二審判決有不適用法規或適用法規不
    當為上訴理由時，其上訴狀或理由書應有具體之指摘，並揭
    示該法規之條項或其內容。若係成文法以外之法則，應揭示
    該法則之旨趣。倘為司法院解釋、或本院之判例，則應揭示
    該判解之字號或其內容。如以民事訴訟法第469條第1款至第
    5款所列事由提起上訴者，其上訴狀或理由書，應揭示合於
    各該條款之事實，上訴狀或理由書如未依此項方法表明者，
    即難認為已對原判決之違背法令有具體之指摘，其上訴自難
    認為合法（最高法院71年臺上字第314號判例參照）。因之
    ，對於小額程序之第一審判決上訴，非主張原判決違背法令
    以為上訴理由，即屬不應准許，自應認為不合法而駁回之（
    參見最高法院26年鄂上字第236號判例）。經查，上訴人提
    起本件上訴，核其上訴意旨並未具體表明原審所為判決，究
    有何違背法令之處（例如：應適用如何之法規而不適用，或
    其所適用之法規有如何之不當，或其採證有違背如何之證據
    法則．．．等情事），或依訴訟資料有何判決違背法令情形
    ，更未指明原判決所違反法令之條項或其內容，僅指摘被上
    訴人違反兩造先前所為議價之結果，擅行以漲價後之價格據
    以計算本件工程款，且未提出雙方合約及施工數量資以對照
    ，顯與事實不符等情，則依首揭規定及說明，自難謂上訴人
    已合法表明上訴理由，其上訴自不能認為合法，應予駁回。
三、末按，法院為訴訟費用之裁判時，應確定其費用額，民事訴
    訟法第436條之19第1項定有明文，此依同法第436條之32第1
    項規定，於小額事件之上訴程序準用之。查上訴人提起本件
    上訴，既經駁回，爰確定本件訴訟費用額為1,500元，由敗
    訴之上訴人負擔。
四、據上結論，本件上訴為不合法，依民事訴訟法第436條之32
    第1項、第2項、第436條之19第1項、第444條第1項前段、第
    95條、第78條，裁定如主文。
中    華    民    國    99    年    5     月    6    日
                  民事第二庭    審判長  王  銘
                                法  官  周靜秀
                                法  官  吳美蒼
正本係照原本作成
不得抗告。
中    華    民    國    99    年    5     月    6    日
                                書記官

司法院資訊處製作；財團法人民間司法改革基金會備份。
